【裁判字號】    98,審易,1540
【裁判日期】    980811
【裁判案由】    妨害自由等
【裁判全文】
臺灣高雄地方法院刑事判決            98年度審易字第1540號
公  訴  人  臺灣高雄地方法院檢察署檢察官
被      告  乙○○○○○ ○○.
選任辯護人  張啟祥律師
上列被告因妨害自由等案件，經檢察官提起公訴（98年度偵字第
16068 號），嗣因被告就被訴事實為有罪之陳述，本院依簡式審
判程序審理，判決如下：
    主  文
乙○○○○○ ○○○○○○○ ○○○○○○○○ 犯竊錄身體隱私部位罪，處有期徒刑
月，如易科罰金，以新臺幣壹仟元折算壹日，竊錄裸露內容之
檔案及該儲存之電腦主機均沒收之；又犯恐嚇危害安全罪，處有
期徒刑月，如易科罰金，以新臺幣壹仟元折算壹日。應執行有
期徒刑肆月，如易科罰金，以新臺幣壹仟元折算壹日，竊錄裸露
內容之檔案及該儲存之電腦主機壹部均沒收之。
    事  實
一、乙○○○○○ ○○○○○○○ ○○○○○○○○ 與甲 ○（72年出生，姓名年籍資
    料詳卷）於民國96年12月底認識後成為男女朋友，詎其於97
    年4 月22日，在高雄市三民區○○○路861 號15樓之8 住處
    ，以Skype 視訊通話軟體與居住在臺北市之甲 ○為非公開之
    視訊通話聊天時，見Ａ女上半身未穿衣服裸露胸部，竟基於
    妨害秘密之犯意，在未經甲 ○同意下，以連接電磁紀錄錄影
    之方式存取Ａ女上半身未穿衣服裸露胸部之聊天過程。嗣
    乙○○○○○ ○○○○○○○ ○○○○○○○○ 與Ａ女因故分手，並要求甲 ○將
    其留置於Ａ女家中之行李寄送返還有爭吵糾紛，竟恃其與Ａ
    女交往期間存有Ａ女之裸露胸部之錄影，基於恐嚇之犯意，
    於97年8 月8 日下午4 時50分起，在高雄市住處，以其電子
    信箱mlokhorst@mac.com 發送電子郵件內容為：「You will
    …I have you video...you give away my thing I give
    away your video 」、同日晚上6 時03分27秒接續發送電子
    郵件內容附有擷取Ａ女裸露胸部之照片及內容為：「Then
    Enjoy …I know many people will …」至Ａ女之電子郵件
    信箱之方式，恐嚇Ａ女必須將其留置於Ａ女家中之行李寄送
    返還，否則將散佈Ａ女裸露胸部之照片與不特定之人，使Ａ
    女心生畏怖，致生危害於名譽之安全。
二、案經甲 ○訴由臺北市政府警察局中正第一分局報告臺灣臺北
    地方法院檢察署呈請臺灣高等法院檢察署檢察長核轉臺灣高
    雄地方法院檢察署檢察官偵查起訴。
    理  由
一、本件被告乙○○○○○ ○○○○○○○ ○○○○○○○○ 所犯之罪，為死刑、無
    期徒刑、最輕本刑為3 年以上有期徒刑以外之罪，其於準備
    程序進行中，就被訴事實為有罪之陳述，經本院告知簡式審
    判程序之旨，並聽取檢察官及被告之意見後，裁定進行簡式
    審判程序。
二、上開犯罪事實，業經被告於本院審理中坦承不諱，核與被害
    人即證人甲 ○於警詢時證述相符，並有電子郵件資料內容（
    含裸露照片）在卷可查，足認被告之自白與事實相符，足堪
    採信。從而，本件事證明確，被告犯行，應堪認定，應依法
    論科。
三、核被告所為，係犯刑法第315 條之1 第2 款竊錄身體隱私部
    位罪、同法第305 條之恐嚇危害安全罪。被告同日傳送恐嚇
    電子郵件內容之行為，係於密接時地實施而侵害同一法益，
    各行為之獨立性極為薄弱，依一般社會健全觀念，在時間差
    距上，難以強行分開，故在刑法評價上，應視為數個舉動之
    接續施行，而論以一罪。被告所犯上開2 罪，犯意各別，行
    為互殊，應予分論併罰。爰審酌被告在交往期間，未經同意
    無故偷拍甲 ○裸露胸部之影片，復僅因與甲 ○爭吵，即以散
    佈裸照為手段恐嚇，危及告訴人之隱私及名譽，並造成甲 ○
    之恐懼，行為實有不當，惟念被告並無前科，有臺灣高等法
    院被告前案紀錄表在卷可稽，犯後態度尚可，非以上開裸露
    照片強令甲 ○為違法情事等一切情狀，分別量處如主文所示
    之刑，並諭知易科罰金之折算標準及定應執行刑。又被告之
    電腦主機1 台內，存有告訴人上開裸露內容之檔案，業據其
    供陳明確，該竊錄裸露內容之檔案與所儲存之電腦主機，皆
    屬竊錄內容之附著物及物品，雖均未據扣案，然並無證據證
    明該物品業已滅失，而不問屬於犯人與否，應依刑法第315
    條之3 規定宣告沒收之。至被告上開傳送恐嚇內容之資料，
    未據扣案，且非義務沒收之物，爰不另為沒收之諭知，附此
    敘明。
據上論斷，應依刑事訴訟法第273 之1 第1 項、第299 條第1 項
前段，刑法第305 條、第315 條之1 第2 款、第315 條之3 、第
41條第1 項前段、第51條第5 款，刑法施行法第1 條之1 ，判決
如主文。
本案經檢察官丙○○到庭執行職務。
中    華    民    國    98    年    8     月    11    日
                  刑事第十庭    法  官  梁淑美
以上正本證明與原本無異。
如不服本判決應於收受本判決後10日內向本院提出上訴書狀，並
應敘述具體理由，如未敘述上訴理由者，應於上訴期間屆滿後20
日內補提理由書狀於本院（均須按他造當事人之人數附繕本）「
切勿逕送上級法院」。
中    華    民    國    98    年    8     月    12    日
                                書記官  林豐富
附錄本案論罪科刑法條：
中華民國刑法第305條
（恐嚇危害安全罪）
以加害生命、身體、自由、名譽、財產之事，恐嚇他人致生危害
於安全者，處2 年以下有期徒刑、拘役或3 百元以下罰金。
中華民國刑法第315條之1
（妨害秘密罪）
有下列行為之一者，處3 年以下有期徒刑、拘役或3 萬元以下罰
金：
一、無故利用工具或設備窺視、竊聽他人非公開之活動、言論、
    談話或身體隱私部位者。
二、無故以錄音、照相、錄影或電磁紀錄竊錄他人非公開之活動
    、言論、談話或身體隱私部位者。


司法院資訊處製作；財團法人民間司法改革基金會備份。
